fr: Boîte cadeau / boîte métallique à fenêtre: Couvercle entièrement transparent; Multiples fenêtres; Sans fenêtre; Fenêtre latérale; Fenêtre supérieure; Autre
ro-RO: Tipul de fereastră al cutiei cadou/cutiei metalice: Capac complet transparent; Ferestre multiple; Fără fereastră; Fereastră laterală; Fereastră superioară; Altele
zh-CN: 礼品盒/罐开窗类型: 全透明盖; 多开窗; 无开窗; 侧边开窗; 顶部开窗; 其他
it: Tipo di finestra della scatola/latta regalo: Coperchio completamente trasparente; Finestre multiple; Senza finestra; Finestra laterale; Finestra superiore; Altro
lt-LT: Dovanų dėžutės / skardinės langelio tipas: Visiškai skaidrus dangtelis; Keli langeliai; Be langelio; Šoninis langelis; Viršutinis langelis; Kita
tr: Hediye kutusu/teneke pencere tipi: Tamamen transparan kapak; Birden çok pencere; Penceresiz; Yan pencere; Üst pencere; Diğer
en: Gift box/tin window type: Full clear lid; Multiple windows; No window; Side window; Top window; Other
bg-BG: Тип прозорец на подаръчна кутия/метална кутия: Изцяло прозрачен капак; Множество прозорци; Без прозорец; Страничен прозорец; Горен прозорец; Друго
da: Gaveæske-/blikvinduestype: Helt gennemsigtigt låg; Flere vinduer; Intet vindue; Sidevindue; Topvindue; Andet
hu: Ajándékdoboz/fémdoboz ablak típusa: Teljesen átlátszó tető; Több ablak; Nincs ablak; Oldalsó ablak; Felső ablak; Egyéb
nl: Type kijkvenster geschenkdoos: Volledig doorzichtig deksel; Meerdere vensters; Geen venster; Zijvenster; Bovenvenster; Overig
de: Art der Geschenkbox/-dose mit Sichtfenster: Vollständig transparenter Deckel; Mehrere Fenster; Ohne Fenster; Seitenfenster; Fenster oben; Sonstige
ko: 선물 상자/틴케이스 창 유형: 전체 투명 뚜껑; 다중 창; 창 없음; 측면 창; 상단 창; 기타
nb: Type vindu for gaveeske: Helt gjennomsiktig lokk; Flere vinduer; Uten vindu; Sidevindu; Toppvindu; Annet
pl: Typ okienka pudełka/puszki prezentowej: W pełni przezroczysta pokrywka; Wiele okienek; Bez okienka; Boczne okienko; Górne okienko; Inne
sl-SI: Vrsta okenca na darilni škatli/pločevinki: Popolnoma prozoren pokrov; Več oken; Brez okna; Stransko okno; Zgornje okno; Drugo
fi: Lahjarasian/-purkin ikkunan tyyppi: Kokonaan läpinäkyvä kansi; Useita ikkunoita; Ei ikkunaa; Sivuikkuna; Yläikkuna; Muu
pt-PT: Tipo caixa/lata de presentes com janela: Tampa totalmente transparente; Múltiplas janelas; Sem janela; Janela lateral; Janela superior; Outro
vi: Loại ô cửa sổ kính/nhựa trên hộp quà hoặc hộp thiếc: Nắp trong suốt toàn bộ; Nhiều cửa sổ; Không có cửa sổ; Cửa sổ bên; Cửa sổ trên; Khác
th: กล่องของขวัญ/กล่องโลหะแบบมีหน้าต่าง: ฝาใสเต็มใบ; หลายช่องหน้าต่าง; ไม่มีช่องหน้าต่าง; ช่องหน้าต่างด้านข้าง; ช่องหน้าต่างด้านบน; อื่นๆ
sv: Typ av fönster på presentask/-burk: Helt genomskinligt lock; Flera fönster; Inget fönster; Sidofönster; Toppfönster; Övrigt
zh-TW: 禮盒/鐵盒窗口類型: 全透明上蓋; 多窗口; 無窗口; 側邊窗口; 頂部窗口; 其他
sk-SK: Darčeková krabička/plechová dóza s okienkom: Celopriehľadné veko; Viacero okienok; Bez okienka; Bočné okienko; Horné okienko; Iné
pt-BR: Caixa de presente/lata com abertura: Tampa totalmente transparente; Múltiplas janelas; Sem janela; Janela lateral; Janela superior; Outro
ja: ギフトボックス／ブリキ窓タイプ: 全面透明蓋; マルチウィンドウ; 窓なし; サイドウィンドウ; トップウィンドウ; その他
ru: Тип окна подарочной коробки/жестяной банки: Полностью прозрачная крышка; Несколько окошек; Без окошка; Боковое окошко; Окошко сверху; Другое
el: Τύπος παραθύρου σε κουτί/μεταλλική συσκευασία δώρου: Πλήρως διάφανο καπάκι; Πολλαπλά παράθυρα; Χωρίς παράθυρο; Πλαϊνό παράθυρο; Επάνω παράθυρο; Άλλο
es: tipo de ventana de la caja o lata de regalo: Tapa totalmente transparente; Múltiples ventanas; Sin ventana; Ventana lateral; Ventana superior; Otra
hr-HR: Vrsta prozora na poklon kutiji/limenci: Potpuno prozirni poklopac; Više prozora; Bez prozora; Bočni prozor; Gornji prozor; Ostalo
cs: Dárková krabička/plechovka s průhledovým okénkem: Celé průhledné víko; Více okének; Bez okénka; Boční okénko; Horní okénko; Ostatní